# 请教关于合伙企业中普通合伙人收取管理费的问题

提问人：013291 时间：2019-03-14 17:18:54
A 公司主要是作为有限合伙人投资合伙企业，企业对合伙企业的投资按照“三无” 股权投资归类为可供出售金融资产核算，合伙企业会每年支付给普通合伙人管理费；部分合伙企业是直接扣除管理费将收益分配给有限合伙人，部分是由普通合伙人每年单独缴纳，对于直接扣除管理费后有限合伙人取得的收益 A 公司做为了投资收益核算，请教各位对于每年单独缴纳的管理费是直接计入 A 公司的管理费用，还是计入可供出售金融资产成本，在取得收益时对成本进行结转？

回答人：chenyiwei
不论是有限合伙人每年单独缴纳，还是普通合伙人在分配收益时扣除，只是结算方式不同，不应影响会计处理。一般情况下这类管理费对有限合伙人而言是冲减投资收益。

提问人：013291 时间：2019-03-14 19:22:34
谢谢陈版的解释，如果尚未产生分红，前期有 2-3 年的项目培育期，这期间缴纳的管理费都是做为投资损失是吗？

回答人：chenyiwei
是。